臺灣彰化地方法院刑事判決　　　　　　　　　　　　九十三年度易字第一六號
　　公　訴　人　臺灣彰化地方法院檢察署檢察官
　　被　　　告　丙○○
右列被告因竊盜案件，經檢察官提起公訴（九十三年度偵字第七一一二號）及移送併
案審理（臺灣彰化地方法院檢察署九十三年度偵字第九四七三號、臺灣臺中地方法院
檢察署九十四年度偵字第九八三號），本院依簡式審判程序判決如左：
    主      文
丙○○連續攜帶兇器，毀越安全設備竊盜，累犯，處有期徒刑壹年捌月。
扣案之手套壹雙、活口鉗壹支、扳手壹支、Ｔ字型扳手及一字型起子各貳支，均沒收
。
    事      實
一、丙○○前因違反電信法案件，經本院以八十六年度訴字第一０九四號判決判處有
    期徒刑三月確定；又因違反麻醉藥品管理條例案件，經臺灣高等法院臺中分院以
    八十六年度上易字第二六四０號判決判處有期徒刑六月確定；再因竊盜案件，經
    本院以八十六年度訴字第一二九六號判決判處有期徒刑七月確定；前揭各罪並經
    本院裁定應執行有期徒刑一年三月確定，於民國八十八年十月八日假釋出監，至
    八十九年一月十二日假釋期滿未經撤銷，以已執行完畢論。詎仍不知悔改，因失
    業在家缺乏經濟來源，竟基於意圖為自己不法所有之概括犯意，而為下列竊盜犯
    行：
（一）先於九十三年九月十七日下午一時許，駕駛車牌號碼ＲＪ─０一七七號自小客
      車，至甲○○位於彰化縣田中鎮○○路○段四五四號住處對面停放，趁甲○○
      外出無人在家之際，先翻越該處右方之欄杆（非牆垣）進入庭院後，再戴手套
      持其所有客觀上足供作為兇器使用之活口鉗一支，剪斷該住處客廳旁裝置於窗
      戶外側之鐵條等安全設備後，自該破壞處開啟窗戶越入屋內（侵入住宅部分未
      據告訴），竊取甲○○所有如附表所示之物（價值據甲○○稱約為新臺幣《下
      同》三十餘萬元）。得手後，即將之搬至一樓門口處，並駕駛前揭自小客車折
      返該處準備將上開竊得物品搬運上車，適有員警巡邏路過，丙○○為免暴露行
      跡，乃暫先離開現場。嗣甲○○返家發現遭竊，隨即報警前來處理，待丙○○
      再次駕車折返現場查看時，旋為在場埋伏員警發現尾隨追捕，至同日下午二時
      三十五分許，在彰化縣社頭鄉○○路○段一三三號前予以逮捕，並在上開自小
      客車內扣得其所有供前揭竊盜犯罪使用之手套一雙及活口鉗一支等物。
（二）又於九十三年九月二十日中午十二時許，丙○○在彰化縣秀水鄉秀水村港新巷
      一０九號前，見丁○○所有之車牌號碼三Ｍ－二二六三號自小貨車停放於該處
      ，且車上鑰匙尚未拔取，遂認有機可乘，乃承續前揭意圖為自己不法所有之概
      括犯意，趁隙徒手進入車內並轉動鑰匙發動引擎，將該車駛離現場而竊取得手
      （該車價值據丁○○稱約為二十五萬元）。
（三）再於九十四年一月四日上午七時二十分許，丙○○復承續前揭意圖為自己不法
      所有之概括犯意，攜帶其所有客觀上足供作為兇器使用之扳手一支、Ｔ字型扳
      手及一字型起子各二支，在臺中市○區○○路二九七號郵局前，先持一字型起
      子撬開乙○○所有停放於該處之車牌號碼六Ｑ－四五六八號自用小貨車車門，
      進入該車後，再以Ｔ字型扳手準備啟動電門，欲將該車駛離而著手竊取之際（
      該車價值據乙○○稱約為四十萬元），適為在場目睹之盧春財發覺有異，旋即
      通知乙○○前來查看。丙○○眼見事跡敗露，遂轉身逃離現場，致其該次竊盜
      犯行無法取得任何財物而未遂。嗣經乙○○、盧春財二人尾隨追捕丙○○，並
      於同日上午七時五十分許在臺中市○區○○路國立中興大學女生宿舍旁予以逮
      捕，當場扣得丙○○所有供該次竊盜犯罪使用之扳手一支、Ｔ字型扳手及一字
      型起子各二支等物。
二、案經甲○○訴由彰化縣警察局田中分局、鹿港分局報請臺灣彰化地方法院檢察署
    檢察官偵查起訴及移送併辦，另由乙○○訴請臺中市警察局第三分局報請臺灣臺
    中地方法院檢察署檢察官移送本院併案審理。
    理      由
一、本件被告丙○○於準備程序中，先就右揭犯罪事實為有罪之陳述，且所犯係死刑
    、無期徒刑、最輕本刑為三年以上有期徒刑以外之罪，經本院合議庭依刑事訴訟
    法第二百七十三條之一第一項之規定，裁定由法官一人獨任進行簡式審判程序，
    先此敘明。
二、右揭事實，業據被告丙○○於警詢及偵審中坦承不諱，核與告訴人甲○○、乙○○、被害人丁○○於警詢時指訴情節相符，並經證人盧春財證述被告著手行竊車
    號六Ｑ－四五六八號自小貨車經過無訛，復有照片十九張、贓物認領保管單二紙
    、車輛竊盜、車牌失竊資料個別查詢報表－查詢車輛認可資料、彰化縣警察局受
    理各類案件紀錄表、車輛失竊尋獲電腦輸入單、現場圖各一份附卷可稽，及手套
    一雙、活口鉗一支、扳手一支、Ｔ字型扳手及一字型起子各二支等物扣案為憑，
    足徵被告前揭自白應屬實情。而扣案之活口鉗、扳手、起子等物，或為材質鈍重
    ，或為末端尖銳，持以揮舞均足以傷人生命、身體，客觀上自可供作兇器使用，
    殆無疑義。本案事證已臻明確，被告犯行至堪認定。
三、按刑法第三百二十一條第一項第三款之攜帶兇器竊盜罪，係以行為人攜帶兇器竊
    盜為其加重條件，此所謂兇器，其種類並無限制，凡客觀上足對人之生命、身體
    、安全構成威脅，具有危險性之兇器均屬之，且祇須行竊時攜帶此種具有危險性
    之兇器為已足，並不以攜帶之初有行兇之意圖為必要。核被告丙○○攜帶活口鉗
    破壞他人住處窗戶外側之鐵條等安全設備，越入屋內竊取告訴人甲○○所有如附
    表所示之物得手（即犯罪事實一部分），係犯刑法第三百二十一條第一項第二、
    三款之攜帶兇器、毀越安全設備加重竊盜既遂罪；又其徒手竊取被害人丁○○所
    有自小貨車得手（即犯罪事實二部分），係犯刑法第三百二十條第一項之普通竊
    盜既遂罪；另其攜帶扳手、起子等兇器竊取告訴人乙○○所有之自小貨車，惟因
    遭車主發覺而未能遂行（即犯罪事實三部分），所為係犯刑法第三百二十一條第
    二項、第一項第三款之攜帶兇器加重竊盜未遂罪。被告先後所為三次竊盜犯行，
    時間相近，方法雷同，觸犯基本構成要件相同之罪名，顯係基於概括犯意反覆為
    之，應依連續犯之規定論以攜帶兇器、毀越安全設備加重竊盜既遂一罪，並依法
    加重其刑。查被告前因違反電信法案件，經本院以八十六年度訴字第一０九四號
    判決判處有期徒刑三月確定；又因違反麻醉藥品管理條例案件，經臺灣高等法院
    臺中分院以八十六年度上易字第二六四０號判決判處有期徒刑六月確定；再因竊
    盜案件，經本院以八十六年度訴字第一二九六號判決判處有期徒刑七月確定；前
    揭各罪並經本院裁定應執行有期徒刑一年三月確定，於八十八年十月八日假釋出
    監，至八十九年一月十二日假釋期滿未經撤銷，以已執行完畢論，有刑案資料查
    註紀錄表及臺灣高等法院被告全國前案紀錄表在卷可按，其受有期徒刑之執行完
    畢，五年內再犯本件法定本刑有期徒刑以上之罪，為累犯，應依法遞加重其刑。
    又被告於犯罪事實二、三所為竊盜犯行而經檢察官移送併辦部分，固未及由檢察
    官詳載於起訴書內，然此因與公訴意旨所列犯罪事實一之竊盜犯行有連續犯之裁
    判上一罪關係，已如前述，應為起訴效力所及，基於審判不可分原則，本院自應
    併予審理，附此敘明。爰審酌被告年少力強，四肢健全，不知憑恃己力掙取金錢
    以供經濟所需，竟率爾侵犯他人財產法益，價值觀念非無偏差；尤其被告先前已
    有竊盜前科紀錄，並經法院判處徒刑執行完畢，仍無絲毫改過向上之念，更於前
    述犯罪事實一之竊盜犯行為警查獲後，猶一再行竊未見收斂，其犯後態度殊值可
    議；另參以被告犯罪手段、目的、竊取財物價值多寡、於偵審期間尚知坦承犯行
    、具有國中畢業學歷之智識程度等一切情狀，量處如主文所示之刑，以示懲儆。
    扣案之手套一雙、活口鉗一支、扳手一支、Ｔ字型扳手及一字型起子各二支等物
    ，均係被告所有供竊盜犯罪所用之物，業據被告於本院審理時供承甚明，應依刑
    法第三十八條第一項第二款之規定，宣告沒收。
四、至公訴人固認被告已有施予刑前強制工作三年之必要，然就被告本件竊盜犯行觀
    之，其行竊次數僅有三次，使用方法仍屬平常，尚無特須加重非難之必要，是其
    行為表現之嚴重性應非達於無可容忍之程度；且其於本案偵審過程均能坦承犯行
    ，經由本案有期徒刑之適當執行後，自可對其產生矯正策勵之影響，就其未來發
    展仍具可期待性。準此，本院認被告尚無施予刑前強制工作之必要，附此敘明。
據上論斷，應依刑事訴訟法第二百七十三條之一第一項、第二百九十九條第一項前段
，刑法第五十六條、第三百二十一條第一項第二款、第三款、第四十七條、第三十八
條第一項第二款，判決如主文。
本案經檢察官郭緯中到庭執行職務。
中    華    民    國    九十四      年      三      月      二十五      日
                                臺灣彰化地方法院刑事第三庭
                                    法      官  高  文  崇
右正本證明與原本無異。
如不服本判決，應於判決送達後十日內向本院提出上訴狀( 須附繕本 )。
告訴人或被害人對於判決如有不服具備理由請求檢察官上訴者，其上訴期間之計算係
以檢察官收受判決正本之日期為準。
                                    法院書記官  謝  志  鑫
中    華    民    國    九十四      年      四      月        一        日
刑法第三百二十一條第一項第二款、第三款：
犯竊盜罪而有左列情形之一者，處六月以上五年以下有期徒刑：
二、毀越門扇、牆垣或其他安全設備而犯之者。
三、攜帶兇器而犯之者。
附表：
一、先鋒牌擴大機（ＶＳＸ－ＡＸ一０型）一臺
二、華成牌擴大機（ＡＨ－九七ＰＲ型）一臺
三、先鋒牌ＤＶＤ（ＤＶＬ－九一九型）一臺
四、先鋒牌ＤＶＤ（ＤＶ－Ｓ六Ｄ型）一臺
五、飛利浦牌ＤＶＤ（ＤＶＲ－七七型）一臺
六、ＬＧ牌ＤＶＤ（ＤＶ八六二一型）一臺
七、力巨字幕機（ＤＶ－二００型）一臺
八、力巨字幕機（ＤＶＬ－三００型）一臺（起訴書誤載為ＤＶＣ－三００型）
九、國際牌錄放音機（ＲＳ－ＴＲ三七三型）一臺（起訴書誤載為錄音機）
十、東方牌ＶＣＤ拷貝機一臺（起訴書漏載拷貝機）
十一、華成牌迴音器（ＥＶ－三三八型）一臺
十二、國際牌攝影機（ＤＶ－五二型）一臺
十三、音圓點歌機（ＳＤＶ－三一八型）一臺
十四、先鋒牌ＣＤ錄音機（ＰＤＲ－五０九型）一臺
